臺灣士林地方法院刑事判決
111年度易字第261號
公  訴  人  臺灣士林地方檢察署檢察官
被      告  蕭亮搞玩




上列被告因竊盜案件，經檢察官提起公訴（110年度偵字第16361
號），本院判決如下：
    主  文
蕭亮搞玩犯竊盜罪，處有期徒刑陸月，如易科罰金，以新臺幣壹
仟元折算壹日。
未扣案之犯罪所得新臺幣柒仟陸佰玖拾元沒收，於全部或一部不
能沒收或不宜執行沒收時，追徵其價額。
　　犯 罪 事 實
一、蕭亮搞玩意圖為自己不法之所有，於民國110年6月19日晚上
    11時3分許，在址設臺北市大同區市○○道000號B1之日藥本舖
    店內，趁四下無人之際，徒手竊取該店副店長胡憶琳所管領
    ，置放在該店內收銀台中之現金新臺幣(下同)7,690元，嗣
    因該店警報器響起，隨後胡憶琳前往店內清點並發覺遭竊而
    報警處理，始悉上情。
二、案經胡憶琳訴由臺北市政府警察局大同分局報告臺灣士林地
    方檢察署檢察官偵查起訴。
    理  由
壹、證據能力部分：
　　本判決引用被告以外之人於審判外之陳述，雖屬傳聞證據，
    然檢察官及被告蕭亮搞玩於本院準備程序均表示無意見、同
    意作為證據（見本院111年度易字第261號卷【下稱本院卷】
    第71至73頁），本院審酌上開證據資料作成時之情況，尚無
    違法不當及證明力明顯過低之瑕疵，認為以之作為證據應屬
    適當，揆諸刑事訴訟法第159條之5第1項規定，均有證據能
    力。又本判決其他引用資以認定事實所憑之非供述證據，並
    無證據證明係公務員違背法定程序所取得，依刑事訴訟法第
    158條之4反面解釋，亦有證據能力。
貳、實體部分：
一、本案認定犯罪事實所憑之證據及理由：
　　訊據被告蕭亮搞玩矢口否認有何竊盜犯行，並辯稱：我於案
    發時間沒有去上開日藥本舖店內，監視器畫面中的女子不是
    我，而且我的悠遊卡已經遺失，故對於監視器畫面之女子為
    何係使用申登人為我之悠遊卡乙情，並不知情云云。經查：
（一）證人即告訴人胡憶琳於110年6月19日晚上11時43分許接獲
      中興保全電話稱店內警報器於同日晚上11時3分許響起，
      復於110年6月20日凌晨0時5分許到店內後，發現櫃位的門
      板被移動，收銀台內原本放有1萬元，經清點後發現少了7
      ,690元，隨即報警處理等情，業據證人即告訴人於警詢時
      證述明確(見臺灣士林地方檢察署110年度偵字第16361號
      【下稱偵卷】第11至12頁），並有臺北市政府警察局大同
      分局建成派出所陳報單、受理各類案件紀錄表、受（處）
      理案件證明單、告訴人所提現場照片1張在卷可參（見偵
      卷第59至63、69頁），且為被告所不爭執（見本院卷第73
      頁），是此部分之事實，首堪認定。
（二）又經本院當庭勘驗上開日藥本舖外之監視器畫面，結果略
      以：於監視器畫面顯示時間為西元2021年6月19日（以下
      均同）晚上11時3分13秒時，一名女子朝著日藥本舖店面
      走去，於晚上11時3分14秒至晚上11時3分26秒間，該名女
      子將日藥本舖外白色木門板推開，接著即進入日藥本舖店
      內【如照片1、2】，隨後又將白色木門板拉回原位【如照
      片3】，持續至晚上11時4分22秒時，該名女子都待在日藥
      本舖店內，於晚上11時4分23秒時，該名女子又將白色木
      門板推開，隨後小跑步離開店內，往畫面右方離去等情，
      有本院勘驗筆錄1份及擷圖3張在卷可參（見本院卷第133
      、139至140頁）。復參酌證人即告訴人於警詢時證稱：日
      藥本舖店內之警報器係於110年6月19日晚上11時3分許響
      起等語（見偵卷第12頁），綜上可見，堪認上開時間將日
      藥本舖外白色木板門推開，並進入日藥本舖之女子，即為
      竊取日藥本舖內收銀台中現金7,690元之竊嫌無誤。
（三）被告雖辯稱上開監視器畫面中之女子不是其本人云云。然
      查，依據相關監視器畫面擷圖所示，上開進入日藥本舖行
      竊之女子離開店內後，於110年6月19日晚上11時5分持悠
      遊卡（卡號：0000000000號，下稱本案悠遊卡）進入臺鐵
      臺北站閘門並搭車離去，復經警調取相關資料，確認本案
      悠遊卡之申登人即為被告乙節，有臺北市政府警察局大同
      分局建成所偵辦被告涉嫌竊盜罪偵查報告、監視器畫面擷
      圖5張、悠遊卡股份有限公司110年8月16日悠遊字第11000
      03439號函檢附本案悠遊卡申登人資料及使用紀錄與前開
      悠遊卡進入臺鐵臺北站閘門之紀錄、門號0000000000號通
      聯調閱查詢單各1份附卷可考（見偵卷第9至10、44至46、
      49、51至55、57頁），顯見監視器畫面中進入日藥本舖行
      竊之女子，確係被告無訛。被告事後辯稱監視器畫面中之
      人不是其本人云云，顯屬卸責之詞，不足可採。
（四）被告又辯稱其所持之悠遊卡已經遺失云云。惟查，依照本
      案悠遊卡之使用紀錄可見，該卡於110年8月8日晚上6時2
      分許，在址設新北市板橋區縣○○道0段0號之全家便利商店
      板橋麗寶店有儲值紀錄，有本案悠遊卡之使用紀錄1份在
      卷可參（見偵卷第53頁）；復經員警調閱該店內監視器畫
      面後，可見持本案悠遊卡儲值之人之臉形輪廓、外貌、髮
      型、穿著等，均與被告於同日經警詢問時之臉形輪廓、外
      貌、髮型、穿著等相符，而無顯然之不同，有監視器畫面
      擷圖2張在卷足憑（見偵卷第47頁），綜上可證，於110年
      8月8日晚上6時2分許持本案悠遊卡儲值之人確為被告本人
      ，且本案悠遊卡所有人亦為被告甚明，是被告空言辯稱該
      悠遊卡已經遺失云云，顯與客觀事證不符，自難憑採。
（五）綜上所述，被告上開辯稱，實屬事後卸責之詞，允無足採
      。從而，本案事證明確，被告竊盜犯行堪以認定，應予依
      法論科。
二、論罪科刑：
（一）核被告所為，係犯刑法第320條第1項之竊盜罪。　　
（二）按被告構成累犯之事實及應加重其刑之事項，均應由檢察
      官主張並具體指出證明之方法後，經法院踐行調查、辯論
      程序，方得作為論以累犯及是否加重其刑之裁判基礎（最
      高法院110年度台上大字第5660號裁定意旨參照）。本案
      起訴意旨雖主張被告構成累犯，然僅單純空泛提出被告前
      案紀錄表，未具體明確指出前案紀錄表中哪幾筆資料與本
      案累犯待證事實有關及釋明其執畢日期，亦未於本案科刑
      證據資料調查階段主張或具體指明被告有何特別惡性及對
      刑罰反應力薄弱等情狀及證明方法，俾法院綜合判斷被告
      有無因加重本刑致生所受刑罰超過其所應負擔罪責之情形
      ，難謂已盡其實質舉證責任，依照前開說明，因本院毋庸
      依職權調查並為相關之認定，爰不依累犯規定加重其刑，
      而本院認被告此部分前科素行僅須依刑法第57條第5款規
      定「犯罪行為人之品行」規定於量刑時予以審酌即可，附
      此敘明。
（三）爰以行為人之責任為基礎，並審酌被告前已有多次竊盜前
      科，素行不佳，有臺灣高等法院被告前案紀錄表附卷可憑
      ，竟仍不知悔改，不思循正常途徑獲取財物，反任意竊取
      他人財物，顯漠視他人之財產權，所為實有不該，且其犯
      後始終否認犯行，迄今亦未賠償告訴人本案所受損失，難
      認其犯後有何悔意，犯後態度尚非良好，兼衡被告之犯罪
      動機、目的、手段、本案竊取財物之價值等情節，暨其於
      本院審理時自陳國中肄業y之教育程度、之前擔任清潔工
      、日薪約1,200元、未婚、無需撫養家人及勉強維持之家
      庭生活與經濟狀況（見本院卷第137頁）等一切情狀，量
      處如主文所示之刑，並諭知易科罰金之折算標準。
三、沒收部分：
　　查被告本案所竊得之現金7,690元為其犯罪所得，未據扣案
    ，亦未實際發還告訴人，自應依刑法第38條之1第1項前段、
    第3項之規定，予以宣告沒收，並諭知於全部或一部不能沒
    收或不宜執行沒收時，追徵其價額。
據上論斷，應依刑事訴訟法第299條第1項前段，刑法第320條第1
項、第41條第1項前段、第38條之1第1項前段、第3項，刑法施行
法第1條之1第1項，判決如主文。
本案經檢察官曾揚嶺提起公訴，檢察官張嘉婷到庭執行職務。
中　　華　　民　　國　　111 　年　　6 　　月　　30　　日
　　　　　　　    刑事第三庭　法  官  葛名翔
以上正本證明與原本無異。
如不服本判決應於收受送達後20日內向本院提出上訴書狀，並應
敘述具體理由。其未敘述上訴理由者，應於上訴期間屆滿後20 
日內向本院補提理由書（均須按他造當事人之人數附繕本）「切
勿逕送上級法院」。
                       　     書記官  曾韻蒔
中　　華　　民　　國　　111 　年　　6 　　月　　30　　日
附錄本案論罪科刑法條：
中華民國刑法第320條：
意圖為自己或第三人不法之所有，而竊取他人之動產者，為竊盜
罪，處5年以下有期徒刑、拘役或50萬元以下罰金。
意圖為自己或第三人不法之利益，而竊佔他人之不動產者，依前
項之規定處斷。
前二項之未遂犯罰之。